【裁判字號】    99,交簡上,51
【裁判日期】    990521
【裁判案由】    過失傷害
【裁判全文】
臺灣板橋地方法院刑事判決            99年度交簡上字第51號
上  訴  人  臺灣板橋地方法院檢察署檢察官
上  訴  人  乙○○
即  被  告
上列上訴人等因被告過失傷害案件，不服本院98年度交簡字第68
63號中華民國98年10月20日第一審判決（聲請簡易判決處刑案號
：98年度偵字第19377 號），提起上訴，本院管轄之第二審合議
庭判決如下：
    主  文
上訴駁回。
乙○○緩刑貳年。
    事實及理由
一、本案經本院審理結果，認原審以被告乙○○係犯刑法第284
    條第1 項前段之過失傷害罪，且被告對於未發覺之犯罪自首
    ，遂引用刑事訴訟法第449 條第1 項前段、第3 項、第454
    條第2 項，刑法第284 條第1 項前段、第62條前段、第41條
    第1 項前段，刑法施行法第1 條之1 ，逕以簡易判決處刑，
    量處被告拘役40日，如易科罰金，以新臺幣（下同）1,000
    元折算1 日，認事用法及量刑均無不當，應予維持，並引用
    原審判決書記載之事實、證據及理由（詳如附件，惟原審判
    決於事實及理由欄贅載「道路交通事故現場圖」為其論理依
    據部分，應予刪除）。
二、檢察官上訴意旨略以：本件事故發生後，係由告訴人甲○○
    之友人報警，被告並未坦承肇事，原審認被告符合自首規定
    予以減刑，似有未洽；再告訴人於本件事故發生後，主動連
    繫被告商談和解事宜，然被告竟以存證信函要求告訴人撤回
    告訴，犯後態度不佳，且迄今仍未賠償告訴人之損失，顯無
    悔意，原審對此均未審酌，量刑過輕等語；上訴人即被告乙
    ○○上訴意旨略以：伊對原審認定之犯罪事實均不爭執，惟
    伊已與告訴人達成和解，請求給予緩刑等語。
三、訊據上訴人即被告對原審判決認定之犯罪事實均坦承不諱，
    核與告訴人於警詢、偵查中之指訴，及證人李欽龍於警詢之
    證述情節相符，並有衛生署台北醫院診斷證明書、臺北縣政
    府警察局板橋分局道路交通事故初步分析研判表、當事人登
    記聯單、現場圖各乙份，及現場照片14張附卷足佐。再按道
    路交通安全規則第112 條第3 項規定，汽車臨時停車或停車
    ，開啟或關閉車門時，應注意行人、其他車輛，並讓其先行
    。是行駛中之車輛，應較路旁同向停放之車輛，有優先路權
    。被告於停車後，欲自外開啟車門，本當讓行進中之行人及
    車輛先行，詎其違規於禁止停車線臨時停車，且疏未注意掌
    握確無往來車輛，即開啟車門，被告顯未遵守上開道路交通
    安全規則之規定，其有過失至明，臺灣省臺北縣區車輛行車
    事故鑑定委員會亦同此認定，有該委員會98年10月7 日北縣
    鑑字第981183號鑑定意見書乙份在卷可佐，且被告之過失行
    為與告訴人之所受傷害間，有相當因果關係，本件事證明確
    ，被告過失傷害之犯行堪以認定。又按於犯罪未被發覺前，
    向該管公務員告知其犯罪，而不逃避接受裁判者，即與刑法
    第62條規定自首之條件相符。至於自首後對其犯罪事實有所
    主張或辯解，係被告辯護權之行使，不能據此一端即謂被告
    無接受裁判之意( 最高法院84年度台上字第829 號判決參照
    ) 。查被告於肇事後即停留於現場，並向員警坦認當時伊車
    輛停放於路邊，在伊開啟左前車門之際，告訴人騎乘機車通
    過伊車輛左側而跌倒之車禍發生經過，被告並當場賠償告訴
    人2,000 元，且留下其年籍資料後始自現場離去，而未逃避
    接受裁判等情，除據被告於警詢、偵查及本院審理時供承在
    卷外，並有當事人登記聯單乙份在卷足佐。而雖被告於警詢
    、偵查中均否認其對本件車禍之發生應負過失責任，僅係被
    告主觀上認為雙方車輛既無擦撞痕跡，其即無過失責任，為
    其辯護權之合法行使，揆諸前揭判決意旨，被告之行為仍已
    構成自首，而有刑法第62條前段之適用。
四、又按量刑輕重，係屬事實審法院得依職權自由裁量之事項，
    苟已斟酌刑法第57條各款所列情狀而未逾越法定刑度，不得
    遽指為違法（最高法院72年度臺上字第6696號、75年度臺上
    字第7033號判例參照）。又在同一犯罪事實與情節，如別無
    其他加重或減輕之原因，下級審量定之刑，亦無過重或失輕
    之不當情形，則上級審法院對下級審法院之職權行使，原則
    上應予尊重，亦有最高法院85年度臺上字第2446號裁判意旨
    可資參酌。經查，原審對被告前開過失傷害罪，援引上開法
    條予以論罪，其認事用法並無違誤，原審於量刑時並已審酌
    被告於劃有禁止臨時停車標線處路邊停車，且未確認車外安
    全無虞即開啟車門，未注意告訴人所騎乘之機車隨後行至，
    致使告訴人閃避不及而受傷，顯見其駕車輕忽，過失程度非
    輕，並考量被告犯後未坦認犯行，且未與告訴人達成和解，
    並參酌其素行、所生危害等一切情狀，其量刑亦屬妥適。檢
    察官上訴指摘原審誤用刑法第62條前段自首之規定，且未考
    量被告犯後態度不佳，迄未與告訴人達成和解，量刑過輕云
    云，為無理由，應予駁回。又被告係於原審判決後，案件經
    上訴而繫屬本院期間，始與告訴人達成和解，並賠償其損失
    ，有本院板橋簡易庭99年度司板調字第57號調解筆錄及匯款
    執據各乙份在卷可憑，此事由顯屬原審於量刑時無從審酌之
    事項，自難執此遽認原審之量刑有何不當之處，被告以此為
    由提起上訴，亦無理由，應予駁回。
五、末查被告前未曾因故意犯罪受有期徒刑以上刑之宣告，有臺
    灣高等法院被告全國前案紀錄表在卷可憑，其係因一時失慮
    ，而觸犯刑罰，事後已坦承犯行，深具悔意，復與告訴人於
    本院簡易庭達成調解，賠償告訴人之損害，告訴人亦到庭表
    示願原諒被告，給被告自新之機會，衡其經此教訓後，應知
    所警惕，信無再犯之虞，本院因認原審判決所宣告之刑以暫
    不執行為適當，爰併予宣告緩刑2 年，以啟自新。
據上論斷，應依刑事訴訟法第455 條之1 第1項、第3 項、第368
條、第373條，刑法第74條第1項第1款，判決如主文。
本案經檢察官黃致中到庭執行職務。
中    華    民    國    99    年    5     月    21    日
                  交通法庭    審判長法  官   林淑婷
                                    法  官   饒金鳳
                                    法  官   陳昭筠
上列正本證明與原本無異。
本件不得上訴。
                                    書記官   黃文儀
中    華    民    國    99    年    5     月    21    日

司法院資訊處製作；財團法人民間司法改革基金會備份。
